臺灣彰化地方法院民事判決
111年度重訴字第130號
原      告  臺灣銀行股份有限公司

法定代理人  許志文  
訴訟代理人  林弘斌  
被      告  一畝田農業開發有限公司

兼法定代理
人及下二人
訴訟代理人  胡紹逸  


被      告  邱世杰  
            陳洧羚  

上列當事人間請求清償借款事件，本院於民國111年9月8日言詞
辯論終結，判決如下：
    主  文
被告一畝田農業開發有限公司、胡紹逸、邱世杰應連帶給付原告
新臺幣玖拾萬貳仟柒佰陸拾伍元，及如附表編號一所示利息及違
約金。
被告一畝田農業開發有限公司、胡紹逸、邱世杰、陳洧羚應連帶
給付原告新臺幣伍佰柒拾萬元，及如附表編號二所示利息及違約
金。
訴訟費用由被告一畝田農業開發有限公司、胡紹逸、邱世杰連帶
負擔百分之十三，由被告一畝田農業開發有限公司、胡紹逸、邱
世杰、陳洧羚連帶負擔百分之八十七。
    事  實  及  理  由
一、原告主張：
　㈠被告一畝田農業開發有限公司（下稱一畝田公司），邀同被
    告胡紹逸、邱世杰為連帶保證人，於民國109年5 月26日向
    原告借款新臺幣（下同）250萬元，借款期間自109年5月26
    日起至112年5月26日止，並約定分36期，自109年6月26日起
    按月平均攤還本金及繳付約定利息。
　㈡一畝田公司邀同被告胡紹逸、邱世杰、陳洧羚為連帶保證人
    於111年1月6日向原告借款600萬元，借款期間自111年1月6 
    日起至116年1月6日止，約定分60期，自111年2月6日起按月
    平均攤還本金及繳付約定利息。
　㈢詎一畝田公司陸續遭票據交換所通報退票，並於111年4月2 9
    日經票據交換所公告為拒絕往來戶，依兩造間放款借據約定
    條款及依放款借據特別條款之約定，一畝田公司對原告所欠
    上開2筆借款債務視同全部到期，一畝田公司迄今尚積欠貸
    款本金合計6,602,765元（分別為902,765元、5,700,000元
    ）及如附表編號1、2所示之利息、違約金未清償。又胡紹逸
    、邱世杰、陳洧羚係連帶保證人，爰依消費借貸契約及連帶
    保證契約之法律關係，請求被告連帶返還借款等語，並聲明
    ：如主文第1項所示。
二、被告則以：一畝田公司從未有不願還款之情事，因新冠疫情
    導致公司營運發生困難，已向其他債權銀行申請展延清償期
    ，其他債權銀行均同意，僅原告銀行不同意。一畝田公司已
    向經濟部中小企業處申請債務協商，待協商後依協商結果辦
    理等語置辯，並聲明：原告之訴駁回。
三、得心證之理由：
  ㈠借用人應於約定期限內，返還與借用物種類、品質、數量相
    同之物；遲延之債務，以支付金錢為標的者，債權人得請求
    依法定利率計算之遲延利息。但約定利率較高者，仍從其約
    定利率；當事人得約定債務人於債務不履行時，應支付違約
    金；保證債務，除契約另有訂定外，包含主債務之利息、違
    約金、損害賠償及其他從屬於主債務之負擔，民法第478條
    前段、第233條第1項、第250條第1項、第740條分別定有明
    文。又保證債務之所謂連帶，係指保證人與主債務人負同一
    債務，對於債權人各負全部給付之責任者而言，此觀民法第
    272條第1項規定甚明。
  ㈡原告主張之上開事實，業據提出與其所述相符之放款借據、
    放款利率表、列印貸款明細及票據信用查詢結果等件為證（
    見本院卷第17至38、41至42頁），且為被告所不爭執（見本
    院卷第128至129頁），堪認為真實。依兩造簽訂之放款借據
    （定期方式專用）（政策性貸款專用）第3節第11條第1項第
    2款均約定：「甲方…、經票據交換所通報拒絕往來、…時，
    無須由乙方事先通知或催告，乙方得就本借款隨時減少對甲
    方核給之借款額度，或縮短借款期限，或視為全部到期。」
    ；特別約款第1條第1項第5款均約定：「甲方簽發之票據如
    有經退票而尚未辦理清償贖回、提存備付或重提付迄註記之
    情事發生時，乙方得不經事先通知或催告，逕就本借款隨時
    減少對甲方核給之借款額度，或縮短借款期限，或視為全部
    到期，或提高本借款利率。」（見本院卷第18、19、21、27
    頁）。查一畝田公司遭票據交換所通報退票，並於111年4月
    29日經票據交換所公告為拒絕往來戶，為被告所不爭執，依
    上開約定，其對原告之借款債務即喪失期間利益，原告得請
    求被告清償全部債務。又兩造未合意展延借款期限或變更借
    款條件，亦未達成經濟部中小企業融資協商等事實，為被告
    所自陳（見本院卷第128至129頁），則被告抗辯應待協商後
    ，依協商結果辦理，尚乏所據。從而，原告依消費借貸契約
    及連帶保證契約之法律關係，請求被告連帶給付如主文第1
    項所示金額，為有理由，應予准許。
四、本件事證已臻明確，兩造其餘攻擊防禦方法及所提證據，經
    審酌後與本件判決結果不生影響，爰不另一一論述，併予敘
    明。
五、訴訟費用負擔之依據：民事訴訟法第78條、第85條第2項。 
     
中　　華　　民　　國　　111 　年　　9 　　月　　22　　日
                  民事第三庭    法　官　鍾孟容
以上正本係照原本作成。
如對判決上訴，應於判決送達後20日內向本院提出上訴狀。如委
任律師提起上訴者，應一併繳納上訴審裁判費。
中　　華　　民　　國　　111 　年　　9 　　月　　23　　日
                                書記官　張茂盛
附表
編號 本金金額(新臺幣)    逾期利息 　 起算期間  年利率 違約金  1 902,765元 自111年4月26日起至111年5月25日止   2.475％ 自民國111年5月27日起至清償日止，逾期6個月以內者，依左列利率10％；超過6個月者，依左列利率20％計付違約金。   自111年5月26日起至111年6月19日止   2.775％    自111年6月20日起至111年8月1日止  2.9％    自111年8月2日起至清償日止  3.9％   2 5,700,000元 自111年4月6日起至 111年6月30日止  1.5％ 自民國111年5月7日起至清償日止，逾期6個月以內者，依左列利率10％；超過6個月者，依左列利率20％計付違約金。    自111年7月1日起至111年8月1日止 2.405%    自111年8月2日起至清償日止 3.405％